臺灣高等法院刑事裁定
抗　告　人
即 異 議人
即受處分人　甲○○
上列抗告人因違反道路交通管理處罰條例案件，不服臺灣士林地
方法院94年交聲字第174號，中華民國94年4月14日裁定（臺北市
交通事件裁決所，原處分案號：北市裁三字第裁22－Ａ00000000
號），提起抗告，本院裁定如下：
    主  文
抗告駁回。
    理  由
一、按汽車駕駛人，行車速度超過規定之最高時速者，處新臺幣
    （下同）1,200 元以上2,400 元以下罰鍰，道路交通管理處
    罰條例第40條第1 項定有明文，而汽車駕駛人駕駛汽車違反
    道路交通管理處罰條例第40條第1 項規定者，除應依該條所
    規定之罰鍰處罰外，並予記違規點數1 點，道路交通管理處
    罰條例第63條第1項第1款亦定有明文。又汽車駕駛人在道路
    超速行駛，為警當場攔停者，處罰機關固應對汽車之駕駛人
    為處罰，惟若舉發機關並非當場對該部汽車攔停，而係依違
    反道路交通管理處罰條例第7條之2第1項第6款規定，以科學
    儀器取得違規證據資料（如照相機或測速器）逕行舉發者，
    此際舉發機關應記明車輛牌照號碼、車型等可資辨明之資料
    ，查明汽車所有人姓名或名稱、住址後，掣單舉發處罰之，
    道路交通管理處罰條例第7條之2第2項亦定有明文。
二、臺北市交通事件裁決所民國（下同）94年1月26 日北市裁三
    字第裁22－A00000000 號處分意旨略以：受處分人甲○○所
    有之車牌號碼CY─6989號自用小客車於 93年11月3日16時40
    分在臺北市○○路○段172號前（往東快車道），被臺北市政
    府警察局大安分局舉發「超速」違規，依違反道路交通管理
    處罰條例第40條第1項規定，處罰鍰1,700元整，並依同條例
    第63條第1項規定，記違規點數1點。
三、受處分人甲○○不服該處分，向臺灣士林地方法院交通法庭
    聲明異議，略以：本案違規超車與事實不符，當時異議人所
    駕駛之車牌號碼CY－6989號自用小客車，從外車道要轉入內
    車道，惟內車道後方來車快速前進並猛按喇叭，因此本車係
    停著俟該車超車時被按裝在右後方安全島上之測速器照相，
    證據請見雷達波照相及相片，爰依法聲明異議云云。
四、臺灣士林地方法院交通法庭調查結果以：異議人即受處分人
    甲○○於前揭時間駕駛上開車輛行經最高速限50公里之臺北
    市○○路○段172號前（往東快車道）時，經在該處之雷達自
    動照相器測得其行車時速63公里超速行駛之違規事實乙節，
    此有臺北市政府警察局93年11月18日北市警交大字第A00000
    000號舉發違反道路交通管理事件通知單、採證相片各1份在
    卷可稽。異議人雖以上揭理由置辯，惟查：本件超速之違規
    事實係以測速儀器之雷達波發射感應採證，而該處之雷達測
    速照相機雷達波發射範圍係以相片中央對準原點向左、右側
    開展6.5 公分為其涵蓋範圍，此有臺北市政府警察局大安分
    局93年12月24日北市警安分交字第 09365576800號函所附雷
    達比對圖影本1紙附卷足憑；而經比對結果雖有2部車輛在雷
    達波感應區範圍內，然僅異議人車輛之全部車身涵蓋在雷達
    波感應區範圍內（至車牌號碼6D－7018號車僅其車身後半部
    為其範圍所涵蓋），且觀諸上開採證相片所示，當時異議人
    車輛前、後方及左側車道尚稱順暢，周圍並無其他車輛與其
    併行行駛、或搶道超車之情形，設若上開車牌號碼6D－7018
    號車即係異議人所指其等待超車欲轉入內車道之超速車輛，
    因該車與異議人車輛已有一段之車行距離，顯然當時該車之
    車速應高於異議人車輛甚鉅，並以高於50公里之行車時速前
    進，則在前車仍維持50公里之行車速限下，衡情該車尚須減
    速以免撞及前車，然經核閱上開採證照片，該車牌號碼6D－
    7018號車後方之剎車燈並未亮起，且與前車保持一定安全距
    離等情觀之，可見該車應係與前車保持定速行駛之狀態，則
    該車並未有上開違規超速之情事，應可認定，異議人前揭所
    辯，即非無疑；況經向臺北市政府警察局大安分局交通隊函
    調本件違規之前後超速採證照片數幀，其中編號「前三」之
    違規車輛行車時速65公里、編號「前四」之違規車輛行車時
    速65公里、編號「前五」之違規車輛行車時速65公里、編號
    「後一」之違規車輛行車時速66公里等均與異議人車輛行車
    時速63公里相近之違規採證相片，其經測速儀器所攝得之違
    規車輛位於照片之位置，與異議人車牌號碼CY─6989號自用
    小客車於舉發照片之位置均大致相同（約相片中央向左、右
    3 公分處），且上開依職權調得照片所示違規車輛之全部車
    身均已涵蓋在雷達波感應區範圍內，又別無其他車輛同為照
    片攝得，均有違規採證照片在卷可稽。對照以觀，顯然本件
    違規超速並為雷達測速器照相之車輛，並非異議人所辯，係
    內車道另一部超車之汽車，而係異議人所有之車牌號碼CY─
    6989號之自用小客車無訛，是異議人前開所辯尚難採信。
    本件事證明確，得據以認定異議人上開違規之事實。又本件
    舉發指定應到案日期為93年12月17日，有上開舉發通知單附
    卷可稽，然異議人未於期限內到案，原處分機關依道路交通
    管理處罰條例第40條第1項之規定，裁處罰鍰1,700元，並依
    同條例第63條第1項第1款之規定，記違規點數1 點，經核並
    無不合，乃駁回受處分人之異議。
五、受處分人提起抗告略以：原處分及裁定與事實不符，懇請詳
    見異議狀及雷達波照相與相片云云。其仍執陳詞否認違規，
    核無理由，應予駁回。
據上論結，應依道路交通案件處理辦法第26條，刑事訴訟法第41
2條，裁定如主文。
中　　華　　民　　國　　94　　年　　6 　　月　　6 　　日
                  刑事第十四庭審判長法  官  張連財
                                    法  官  周占春
                                    法  官  林明俊
以上正本證明與原本無異。
不得再抗告。
                                    書記官  蕭進忠
中　　華　　民　　國　　94　　年　　6 　　月　　9 　　日
